臺灣屏東地方法院刑事判決　　　　　　　99年度訴字第1445號
公　訴　人　臺灣屏東地方法院檢察署檢察官
被　　　告　羅光輝
指定辯護人　本院公設辯護人張宏惠
上列被告因違反槍砲彈藥刀械管制條例案件，經檢察官提起公訴
（99年度偵字第5290號），本院判決如下：
    主  文
羅光輝犯非法持有可發射子彈具殺傷力之槍枝罪，累犯，處有期
徒刑貳年肆月，併科罰金新臺幣拾伍萬元，罰金如易服勞役，以
新臺幣壹仟元折算壹日，扣案如附表所示之物沒收。
    事  實
一、羅光輝前因公共危險案件，經臺灣高雄地方法院以96年度交
    簡字第83號判決判處有期徒刑3 月確定，嗣經減刑為有期徒
    刑1 月又15日，於民國97年1 月29日執行完畢。詎猶不知警
    惕，明知可發射子彈具有殺傷力之槍枝屬槍砲彈藥刀械管制
    條例管制之物，未經主管機關許可，不得無故持有。竟於99
    年3 月間，在屏東縣三地門鄉○地村○○路○ 段71巷8 號，
    因整理其父親遺物而發現如附表所示之土造長槍、改造長槍
    ，並將之置放在其位於屏東縣獅子鄉草埔村草埔一巷28號住
    處內，而持有之。嗣於99年4 月28日上午11時45分許，在屏
    東縣獅子鄉草埔村草埔一巷28號住處，為警搜索而查獲，並
    扣得如附表所示之物。
二、案經高雄市政府警察局苓雅分局移送臺灣屏東地方法院檢察
    署檢察官偵查起訴。
    理  由
一、本案下列引為證據之書證、物證，檢察官、被告羅光輝及其
    辯護人於本院審理中均不爭執其證據能力（見本院卷第20頁
    ），自均具有證據能力，合先敘明。
二、上揭犯罪事實，業據被告迭於警詢、檢察官偵訊及本院審理
    時坦承不諱，並有搜索扣押筆錄1 份在卷可稽（見警卷第21
    至23頁），復有扣案如附表所示之物可資佐證。而如附表所
    示之物經送請鑑定，鑑定結果認如附表所示之土造長槍、改
    造長槍均具殺傷力（鑑定內容詳如附表所示），有內政部警
    政署刑事警察局99年6 月23日刑鑑字第0990072581號鑑定書
    1 份附卷可參（見99偵5290偵查卷第10頁至第11頁背面）。
    足認被告自白與事實相符。本案事證明確，被告犯行堪以認
    定，應依法論科。
三、核被告所為，均係犯槍砲彈藥刀械管制條例第8 條第4 項之
    非法持有可發射子彈具殺傷力之槍枝罪。其同時取得如附表
    所示之土造長槍、改造長槍而持有之，係1 行為觸犯2 罪名
    ，屬想像競合犯，應依刑法第55條之規定，從一非法持有可
    發射子彈具殺傷力之槍枝罪處斷。另被告有如事實欄所示之
    前案紀錄，於97年1 月29日執行完畢乙節，有臺灣高等法院
    被告前案紀錄表1 份存卷可參，其於有期徒刑執行完畢後5
    年內，故意再犯本件有期徒刑以上之罪，為累犯，應依刑法
    第47條第1 項之規定，加重其刑。又被告於持有如附表所示
    之物後，未見有以之從事不法行為的積極證據，益徵被告惡
    性非屬重大，且持有槍枝之期間亦不長，本院認依被告犯罪
    情節，非無情輕法重，而有可憫恕之處，縱科以法定最低度
    刑，仍嫌過苛，茲依刑法第59條之規定，減輕其刑，並依法
    先加後減之。又被告雖為原住民，有個人戶籍資料1 份在卷
    可參（見警卷第36頁），惟其於警詢、偵訊時自承其無聽過
    其父親提及有如附表所示之物，亦無看過其父親拿過，其找
    到如附表所示之物後並無使用，僅擺放在屋內當紀念品（見
    警卷第4 、5 頁；99偵5290偵查卷第7 、8 頁），顯與槍砲
    彈藥刀械管制條例第20條第1 項之「供作生活工具之用者」
    要件不符，尚難據該規定僅對被告處以行政罰，附此敘明。
    爰審酌被告未經許可持有如附表所示之物，對於社會秩序造
    成威脅，所為非是，惟犯後坦承犯行，態度良好，兼衡其犯
    罪之動機、目的、手段、素行、持有槍枝之數目等一切情狀
    ，量處如主文所示之刑，並就罰金刑部分，諭知易服勞役之
    折算標準。扣案如附表所示之物，屬違禁物，應依刑法第38
    條第1 項第1 款之規定，予以沒收。至扣案之通槍條1 支，
    並無證據證明與本案犯行相關，復非違禁物，爰不併予沒收
    ，附此說明。
據上論斷，應依刑事訴訟法第299 條第1 項前段，槍砲彈藥刀械
管制條例第8 條第4 項，刑法第11條前段、第55條、第47條第1
項、第59條、第42條第3 項、第38條第1 項第1 款，判決如主文
。
本案經檢察官潘國威到庭執行職務。
中    華    民    國   100    年    4     月    13    日
                  刑事第三庭    審判長法  官  張世賢
                                      法  官  蕭筠蓉
                                      法  官  許嘉仁
附表：
┌──┬────────┬───┬──────────┬─────────┐
│編號│ 扣 押 物 名 稱 │數  量│ 鑑   定   結   果  │備              註│
├──┼────────┼───┼──────────┼─────────┤
│  1 │土造長槍（槍枝管│1 枝  │認係土造長槍，由具擊│卷附內政部警政署刑│
│    │制編號：00000000│      │發機構之木質槍身及土│事警察局99年6 月23│
│    │18號 ）         │      │造金屬槍管組合而成，│日刑鑑字第09900725│
│    │                │      │擊發功能正常，可供擊│81號鑑定書1 份參照│
│    │                │      │發口徑0.27吋建築工業│（見99偵5290偵查卷│
│    │                │      │用彈（作為發射動力）│第10頁至第11頁背面│
│    │                │      │，用以發射彈丸使用，│）。              │
│    │                │      │認具殺傷力。        │                  │
├──┼────────┼───┼──────────┼─────────┤
│  2 │改造長槍（槍枝管│1 枝  │認係改造長槍，由中國│卷附內政部警政署刑│
│    │制編號：00000000│      │LISTONE 廠LQB34 型空│事警察局99年6 月23│
│    │19號 ）         │      │氣槍，於出氣口加裝螺│日刑鑑字第09900725│
│    │                │      │絲（充當擊針使用）並│81號鑑定書1 份參照│
│    │                │      │修改彈室端而成，可供│（見99偵5290偵查卷│
│    │                │      │擊發口徑0.27吋建築工│第10頁至第11頁背面│
│    │                │      │業用彈（作為發射動力│）。              │
│    │                │      │），用以發射彈丸使用│                  │
│    │                │      │，認具殺傷力。      │                  │
└──┴────────┴───┴──────────┴─────────┘
以上正本證明與原本無異。
如不服本判決應於收受判決後10日內向本院提出上訴書狀，並
應敘述具體理由；其未敘述上訴理由者，應於上訴期間屆滿後
20日內向本院補提理由書（均須按他造當事人之人數附繕本）
「切勿逕送上級法院」。
中    華    民    國   100    年    4     月    13    日
                                      書記官  劉淑蓉
附錄本案論罪科刑之法條：
槍砲彈藥刀械管制條例第8條第4項
槍砲彈藥刀械管制條例第8條
未經許可，製造、販賣或運輸鋼筆槍、瓦斯槍、麻醉槍、獵槍、
空氣槍或第 4 條第 1 項第 1 款所定其他可發射金屬或子彈具
有殺傷力之各式槍砲者，處無期徒刑或 5 年以上有期徒刑，併
科新臺幣 1 千萬元以下罰金。
未經許可，轉讓、出租或出借前項所列槍枝者，處 5 年以上有
期徒刑，併科新臺幣 1 千萬元以下罰金。
意圖供自己或他人犯罪之用，而犯前二項之罪者，處無期徒刑或
7 年以上有期徒刑，併科新臺幣 1 千萬元以下罰金。
未經許可，持有、寄藏或意圖販賣而陳列第 1 項所列槍枝者，
處 3 年以上 10 年以下有期徒刑，併科新臺幣 7 百萬元以下罰
金。
第 1 項至第 3 項之未遂犯罰之。
犯第 1 項、第 2 項或第 4 項有關空氣槍之罪，其情節輕微者
，得減輕其刑。